【裁判字號】    89,交訴,64
【裁判日期】    900105
【裁判案由】    業務過失致死
【裁判全文】
臺灣基隆地方法院刑事判決                          八十九年度交訴字第六四號
    公  訴  人  臺灣基隆地方法院檢察署檢察官
    被      告  乙○○
右列被告因業務過失致死案件，經檢察官提起公訴 (八十九年度偵字第三七二九號)
，本院判決如左：
    主  文
乙○○從事業務之人，因業務上之過失致人於死，處有期徒刑拾月，緩刑參年。
    事  實
一、乙○○係楊安利汽車股份有限公司（下稱楊安利公司）拖吊車司機，擔任拖吊車
    駕駛工作，為從事駕駛業務之人。民國八十九年八月十九日清晨五時十五分許，
    乙○○駕駛楊安利公司所有車號Ｑ三－Ｏ五六號拖吊車，沿基隆市○○路往市區
    方向行駛，途經基隆市○○路一一三號前時，原應注意車輛行駛中，汽車駕駛人
    應注意車前狀況，隨時採取必要之安全措施；又汽車行經市區道路時，時速不得
    超過四十公里，而依當時情形，又無不能注意之情事，乙○○竟疏未注意在其行
    進方向前方正有逆向沿南榮路往八堵方向，由林作林騎乘之車號ＵＧＦ－七三五
    號輕型機車，仍以時速約六十五至七十公里之速度超速行駛，致撞及林作林所騎
    乘之機車，使林作林人車倒地，經送長庚紀念醫院基隆分院急救，仍因腦挫傷合
    併顱內出血，延至同年九月二十一日晚間十二時四十五分許不治死亡。
二、案經被害人林作林之子甲○○訴由基隆市警察局第一分局報請台灣基隆地方法院
    檢察署檢察官相驗後自動檢舉偵查起訴。
    理  由
一、訊據被告乙○○對於駕車肇事致林作林死亡之事實，固直承不諱，惟辯稱：伊當
    時行車速度約為時速四、五十公里，因林作林逆向騎乘機車，道路中央又有分隔
    島，無從閃避而發生碰撞云云。經查：依警繪現場圖所示，基隆市○○路一一三
    號前路段，為四線雙向道路，道路中央有分隔島區隔，被告所駕拖吊車與林作林
    所騎乘之機車，於內側車道發生碰撞，拖吊車於肇事後斜停於往市區○○○○○
    道上，車頭朝西北方向，路面上留有左右輪煞車痕各為二四‧六公尺、一五‧三
    公尺，林作林所騎乘之機車，則斜停於拖吊車下方。當時天候為晴天，視線清楚
    ，道路為柏油路面且路面乾燥，該路段時速限制為四十公里等情，應可認定係被
    告以六十五至七十公里之速度，超速駕車，又未注意車前狀況，因而撞及逆向行
    駛由被害人林作林騎乘之機車，此有道路交通事故調查報告表一紙、現場照片五
    張在卷足憑，被告亦自承距離被害人林作林約九公尺處，即已看見被害人騎乘機
    車欲穿越馬路。本件經檢察官送請台灣省基宜區車輛行車事故鑑定委員會鑑定結
    果，亦同此認定，有該委員會八十九年十月二十五日基宜鑑字第八九Ｏ六Ｏ六號
    函附鑑定意見書在卷可佐。按汽車行駛時，駕駛人應注意車前狀況，並隨時採取
    必要之安全措施；又汽車行經市區道路時，時速不得超過四十公里，道路交通安
    全規則第九十四條第三項、第九十三條第一項第一款分別定有明文。被告駕車自
    應注意上開規定，且依當時情形並無不能注意之情事，竟未注意前開規定因而肇
    事，足認被告具有過失。被告上述過失行為，致使被害人林作林因而受傷死亡，
    此經檢察官督同法醫相驗屬實，有勘驗筆錄、相驗屍體證明書、驗斷書、照片多
    張在卷可證，是被告之過失行為與被害人之死亡間有相當因果關係存在，事證明
    確，被告犯行應堪認定。
二、被告係拖吊車司機，擔任拖吊車駕駛工作，為從事駕駛業務之人，其因業務上之
    過失致人於死，核其所為，係犯刑法第二百七十六條第二項之業務過失致人於死
    罪。爰審酌被告與被害人前述之過失程度、所生損害及犯罪後坦承錯誤，且已與
    被害人家屬達成和解賠償新台幣一百零五萬元（有基隆市暖暖區調解委員會調解
    筆錄一份附卷可證）等一切情狀，量處如主文所示之刑。末查被告前未曾受有期
    徒刑以上刑之宣告，有本院被告全國前案紀錄表在卷可證，經此偵、審程序及宣
    告刑之教訓，應知警惕，當無再犯之虞，本院因認前開宣告之刑，以暫不執行為
    適當，爰併予宣告緩刑三年，以啟自新。
據上論斷，應依刑事訴訟法第二百九十九條第一項前段、刑法第二百七十六條第二項
、第七十四條第一款、罰金罰鍰提高標準條例第一條前段，判決如主文。
本案經檢察官周慶華到庭執行職務
中      華      民      國      九十      年      一      月    五      日
                                      臺灣基隆地方法院交通法庭
                                              法  官  陳 培 仁
右正本證明與原本無異。
對於本件判決如有不服，應於收受送達後十日內，向本院提出上訴書狀，上訴於臺灣
高等法院，並按他造當事人之人數附具繕本。
                                              書記官  施 鴻 均
中      華   民      國      九十      年      一      月    八      日
附錄論罪法條
刑法第二百七十六條第二項：
從事業務之人，因業務上之過失犯前項之罪者，處五年以下有期徒刑或拘役，得併科
三千元以下罰金。


司法院資訊處製作；財團法人民間司法改革基金會備份。
